臺灣新北地方法院民事判決
111年度訴字第1632號
原      告  A女       （真實姓名及住址均詳卷）   
訴訟代理人  劉宛甄律師（法扶律師）
被      告  曾祥庭  

上列當事人間請求侵權行為損害賠償事件，經本院刑事庭移送前
來（刑事案號：110年度侵訴字第124號，附民案號：111年度侵
附民字第20號），本院於民國111年8月24日言詞辯論終結，判決
如下：
    主  文
被告應給付原告新臺幣捌拾萬元，及自民國一一一年四月十九日
起至清償日止，按年息百分之五計算之利息。
訴訟費用由被告負擔五分之四；餘由原告負擔。
原告其餘之訴駁回。
本判決第一項於原告以新臺幣貳拾柒萬元為被告供擔保後，得假
執行。
原告其餘假執行之聲請駁回。
    事實及理由
壹、程序方面：
一、按因職務或業務知悉或持有性侵害被害人姓名、出生年月日
    、住居所及其他足資識別其身分之資料者，除法律另有規定
    外，應予保密；行政機關、司法機關及軍法機關所製作必須
    公示之文書，不得揭露被害人之姓名、出生年月日、住居所
    及其他足資識別被害人身分之資訊，性侵害犯罪防治法第12
    條定有明文。又裁判及其他必須公示之文書，不得揭露足以
    識別被害人身分之資訊。如確有記載之必要，得僅記載其姓
    氏、性別或以使用代號之方式行之。法院依前項規定使用代
    號者，並應作成該代號與被害人姓名對照表附卷，法院辦理
    性侵害犯罪案件應行注意事項第3點亦有明定。本件原告起
    訴主張被告所涉之侵權行為事實，係涉及刑法第224條之強
    制猥褻罪，依上開說明，法院裁判自不得揭露被害人即原告
    足以識別其身分之資料，爰依上開規定，將原告之身分資訊
    以代號表示，詳細身分識別資料如卷內當事人姓名、住所對
    照表所載，合先敘明。
二、本件被告經合法通知，未於言詞辯論期日到場，核無民事訴
    訟法第386條各款所列情形，爰依原告聲請，由其一造辯論
    而為判決。
貳、實體方面：　　
一、原告起訴主張：兩造前為新北市永和區某便當店之同事關係
    ，詎被告於民國109年7月30日上午9時許，在該便當店之工
    作場所內（詳細地址詳卷），竟基於強制猥褻之犯意，於上
    址廚房冰庫內，不顧原告之抗拒，違反其意願，強行將左手
    伸入原告所著內衣裡撫摸胸部、右手則隔著原告之內褲撫摸
    下體，並強吻原告，前開過程長達10分鐘之久。嗣兩造離開
    冰庫後，被告復接續基於強制猥褻之犯意，不顧原告之抗拒
    ，違反其意願，在上址廚房炒菜台附近強吻原告，並將左手
    伸入原告所著內衣裡撫摸胸部、右手隔著原告之內褲撫摸下
    體，而以此方式接續對原告為強制猥褻行為得逞，直至菜貨
    商進入廚房始罷手，被告所為自屬不法侵害原告之貞操權、
    身體健康權，造成原告精神上重大痛苦，甚至一度萌生輕生
    念頭，且被告事後並未在第一時間誠心悔悟，反一再推託，
    更令原告因此須不斷在警詢、偵查中回憶遭被告侵犯情形，
    對原告造成更大之心理創傷，為此爰依民法第184條第1項前
    段、第195條第1項規定，請求被告負侵權行為損害賠償責任
    等語。並聲明：㈠被告應給付原告新臺幣（下同）100萬元，
    及自本刑事附帶民事訴訟起訴狀送達之翌日起，按年息5%計
    算之利息。㈡原告願供擔保，請准宣告假執行。
二、被告未於言詞辯論期日到場，亦未提出準備書狀作何聲明或
    陳述。
三、按當事人對於他造主張之事實，於言詞辯論時不爭執者，視
    同自認，但因他項陳述可認為爭執者，不在此限；當事人對
    於他造主張之事實，已於相當時期受合法之通知，而於言詞
    辯論期日不到場，亦未提出準備書狀爭執者，準用第1項之
    規定，分別為民事訴訟法第280條第1項、第3項前段所明文
    。經查，原告主張被告於上開時、地，對原告以上開方式為
    強制猥褻之事實，經本院刑事庭以110年度侵訴字第124號判
    決被告犯強制猥褻罪，處有期徒刑1年，並已確定，有上開
    刑事判決在卷可稽（見本院111年度訴字第1632號卷第11頁
    至17頁），並經本院調閱本院刑事庭110年度侵訴字第124號
    刑事偵審電子卷宗查核屬實。且依上開刑事卷證所載，原告
    指稱遭被告強制猥褻乙節，雖據被告否認有何強制猥褻犯行
    ，然本院刑事庭依原告於警詢、偵查及本院審理時前後一致
    之證述，及證人張○裕、黃○裕（年籍詳卷）關於原告遭侵害
    後情緒反應之證詞，暨被告經測謊呈不實反應等證據資料，
    認定被告確有對原告強制猥褻之舉；而被告已於相當時期受
    合法通知，未於言詞辯論期日到場，亦未提出書狀爭執，依
    民事訴訟法第280條第3項準用同條第1項規定，即視同自認
    ，堪信原告之主張為真實。
四、再按因故意或過失，不法侵害他人之權利者，負損害賠償責
    任。不法侵害他人之身體、健康、名譽、自由、信用、隱私
    、貞操，或不法侵害其他人格法益而情節重大者，被害人雖
    非財產上之損害，亦得請求賠償相當之金額，民法第184條
    第1項前段、第195條第1項前段分別定有明文。又身體權係
    指以保持身體完全為內容之權利，破壞身體完全，即構成對
    身體權之侵害；貞操權係為保護個人對性行為或身體親密接
    觸等行為之自主決定權所設。故違反他人之性自主意思而親
    密接觸該他人之身體，破壞他人身體自主之完整性，自屬侵
    害他人之身體及貞操權。查被告本件對原告之前開強制猥褻
    行為，已違反原告之性自主意思，且破壞原告身體自主之完
    整性，要屬侵害原告之身體及貞操權，從而，原告依民法第
    184條第1項前段、第195條第1項前段規定，請求被告給付非
    財產上損害賠償，洵屬有據。
五、另按不法侵害他人之人格權，被害人受有非財產上損害，請
    求加害人賠償相當金額之慰撫金時，法院對於慰撫金之量定
    ，應斟酌實際加害情形、所造成之影響、被害人所受精神上
    痛苦之程度、雙方之身分、地位、經濟狀況及其他各種情形
    ，以核定相當之數額（最高法院47年台上字第1221號、51年
    台上字第223號判決意旨參照）。本院審酌被告於案發時為
    原告之便當店同事，且原告當日係初次至該處工作，被告竟
    利用原告此一人生地不熟之弱勢處境，對原告為本件強制猥
    褻行為，致原告身心受創失衡，精神上遭受痛苦至鉅，影響
    人格發展既深且遠；兼衡原告為高職畢業，領有中度精神障
    礙手冊，自本件事發後即無業；被告為高中肄業，自稱家庭
    經濟狀況小康，從事廚師工作（見刑案偵查卷內相關資料）
    ，及兩造所得、財產之情形（詳見兩造稅務電子閘門財產所
    得調件明細表，另置本院限閱卷），並審酌被告之加害程度
    ，以及原告所受精神上痛苦情形，暨被告於刑事偵審程序中
    均始終否認犯行之犯後態度等一切情狀，認原告於請求被告
    賠償精神慰撫金80萬元之範圍內，尚屬公允，應予准許；逾
    前開範圍之請求，則無理由。
六、末按給付無確定期限者，債務人於債權人得請求給付時，經
    其催告而未為給付，自受催告時起，負遲延責任。其經債權
    人起訴而送達訴狀，或依督促程序送達支付命令，或為其他
    相類之行為者，與催告有同一之效力；遲延之債務，以支付
    金錢為標的者，債權人得請求依法定利率計算之遲延利息；
    應付利息之債務，其利率未經約定，亦無法律可據者，週年
    利率為百分之五，民法第229條第2項、第233條第1項前段及
    第203條分別定有明文。經查，原告對被告之侵權行為損害
    賠償請求權，係屬於未定給付期限之金錢債權，則原告請求
    被告自起訴狀繕本送達（111年4月18日於本院刑事庭當庭交
    付被告而送達，見本院111年度侵附民字第20號卷）翌日即1
    11年4月19日起算之法定遲延利息，自屬有據，應予准許。
七、綜上所述，原告依民法第184條第1項前段、第195條第1項前
    段規定，請求被告給付原告80萬元，及自111年4月19日起至
    清償日止，按年息5%計算之利息，為有理由，應予准許；逾
    此部分之請求，為無理由，應予駁回。
八、原告陳明願供擔保，請准宣告假執行，就其勝訴部分，經核
    尚無不合，爰酌定相當擔保金額准許之。至原告敗訴部分，
    其假執行之聲請即失所附麗，應併予駁回。
九、結論：本件原告之訴為一部有理由，一部無理由，依民事訴
    訟法第79條、第390條第2項，判決如主文。
中　　華　　民　　國　　111 　年　　9 　　月　　14　　日
                  民事第二庭  法　官　宋泓璟
以上正本係照原本做成。　　　　　　　　　
如對本判決上訴，須於判決送達後20日內向本院提出上訴狀。如
委任律師提起上訴者，應一併繳納上訴審裁判費。
中　　華　　民　　國　　111 　年　　9 　　月　　14　　日
                              書記官  鄧筱芸